臺灣高雄地方法院民事裁定            100年度監宣字第328號
聲  請  人  張國榮
應監護宣告  張新財
人
上列聲請人對於相對人聲請監護宣告事件，本院裁定如下：
    主  文
宣告張新財（男，民國○○年○ 月○ 日生，身分證統一編號：Ｚ000
000000號）為受監護宣告之人。
選定張國榮（男，民國○○年○○月○○日生，身分證統一編號：Ｚ000
000000號）為受監護宣告人張新財之監護人。
指定張國彬（男，民國○○年○ 月○ 日生，身分證統一編號：Ｚ000
000000號）為會同開具財產清冊之人。
程序費用由受監護宣告人張新財負擔。
    理  由
一、聲請意旨略以：聲請人張國榮為應受監護宣告人張新財之子
    ，張新財於民國100 年4 月22日因呼吸衰竭須依賴呼吸器支
    持，致已不能為意思表示或受意思表示，或不能辨識其意思
    表示之效果，已達受監護宣告之程度，爰依法聲請准予對張
    新財為監護宣告，並選定聲請人為其監護人，及指定聲請人
    之胞兄張國彬為會同開具財產清冊之人等語。
二、按「對於因精神障礙或其他心智缺陷，致不能為意思表示或
    受意思表示，或不能辨識其意思表示之效果者，法院得因本
    人、配偶、四親等內之親屬、最近一年有同居事實之其他親
    屬、檢察官、主管機關或社會福利機構之聲請，為監護之宣
    告」，民法第14條第1 項定有明文。又「法院應於鑑定人前
    訊問應受監護宣告之人。但有礙難訊問之情形或恐有害其健
    康者，不在此限」、「監護之宣告，非就應受監護宣告之人
    之精神或心智狀況訊問鑑定人後，不得為之」、「法院為監
    護之宣告時，應依職權就配偶、四親等內之親屬、最近一年
    有同居事實之其他親屬、主管機關、社會福利機構或其他適
    當之人選定一人或數人為監護人，並同時指定會同開具財產
    清冊之人」，民事訴訟法第602 條第1 項、第603 條；民法
    第1111條第1 項亦有明定。
三、經查，聲請人主張之事實，業據提出上琳醫院診斷證明書1
    份及戶籍謄本4 紙為證。而本院於鑑定人上琳醫院醫師曹榮
    順前訊問張新財，其均無法回答，亦未見眼球轉動至發聲之
    人；經鑑定人曹榮順醫師鑑定後認為：受鑑定人目前昏迷指
    數約7+T 分，有氣切，無法言語，關於眼睛活動方面評分為
    3 分，四肢活動評分為4 分，言語部分因無法回應故無法評
    分，上開3 項如各評分為1 分，表示病人處於完全昏迷狀態
    ，病患意識非常薄弱，無法清楚判斷外界活動或接受外界活
    動，也無法自為意思表示，因有心衰竭狀況，所以回復可能
    性不大等語（見本院100 年9 月26日勘驗筆錄），準此，張
    新財因上揭意外致其心智缺陷，不能為意思表示及受意思表
    示，已達不能管理處分自己財產之程度，自堪認定，爰依法
    宣告其為受監護宣告之人。
四、次查，聲請人張國榮為受監護宣告人張新財之次子，與受監
    護宣告人關係甚為密切，並有意願擔任監護人，且張新財之
    之長子張國彬、長女邱張柔秀均同意由聲請人擔任監護人，
    此有其等出具之同意書在卷為憑，是本院認由聲請人擔任監
    護人，尚無不當，爰選定聲請人擔任張新財之監護人。又聲
    請人既經本院選定為監護人，即應依民法第1112條規定，負
    責護養療治張新財之身體及妥善為財產管理之職務，一併敘
    明。
五、另就指定會同開具財產清冊之人部分，聲請人聲請本院指定
    其胞兄張國彬擔任會同開具財產清冊之人等語。審酌張國彬
    為受監護宣告人之長子，關係至親，認由其擔任會同開具財
    產清冊之人，亦無不當，爰指定張國彬擔任會同開具財產清
    冊之人。又依民法第1113條準用同法第1099條之規定，於監
    護開始時，監護人對於受監護宣告人之財產，應會同張國彬
    於2 個月內開具財產清冊並陳報法院，併此敘明。
六、依民事訴訟法第608 條第1 項，裁定如主文。
中    華    民    國  100     年    9     月    30    日
                  家事法庭    法  官  李嘉益
上為正本係照原本作成。
如不服本裁定關於選定監護人及指定會同開具財產清冊之人等部
分，應於送達後10日內向本院提出抗告狀，並繳納抗告費新臺幣
1,000 元；其餘關於宣告監護之部分，不得抗告。
中    華    民    國   100    年    9     月    30    日
                              書記官  李冠毅